臺灣臺中地方法院刑事判決
111年度金訴字第1543號
公  訴  人  臺灣臺中地方檢察署檢察官
被      告  田宇堃



            張文源


                    （現於法務部○○○○○○○○○○○執行中）
上列被告因詐欺等案件，經檢察官追加起訴（111年度偵字第104
25號、111年度偵字第21887號），本院判決如下：
    主  文
本件公訴不受理。
    理  由
一、追加起訴意旨如附件檢察官追加起訴書所載。
二、按於第一審辯論終結前，得就與本案相牽連之犯罪或本罪之
    誣告罪，追加起訴；起訴之程序違背規定者，應諭知不受理
    之判決；應諭知不受理之判決者，得不經言詞辯論為之，刑
    事訴訟法第265條第1項、第303條第1款、第307條分別定有
    明文。又追加起訴，限於在第一審辯論終結以前始得為之，
    違反此項規定而追加起訴者，即屬不合（最高法院26年渝上
    字第1057號判例參照）。
三、追加起訴意旨固認被告田宇堃、張文源所涉詐欺等案件，與
    前經臺灣臺中地方檢察署檢察官以110年度偵字第36280號等
    提起公訴之詐欺等案件（本院111年度金訴字第862號，下稱
    前案），屬一人犯數罪及數人共犯一罪之相牽連案件，依刑
    事訴訟法第265條第1項之規定追加起訴。惟本件追加起訴係
    於民國111年8月15日繫屬本院，有臺灣臺中地方檢察署111
    年8月15日中檢永慶111偵10425字第1119089567號函暨蓋印
    其上之本院收件戳章與本件追加起訴書在卷可憑，而前案經
    檢察官提起公訴並經本院審理後，與本件被告田宇堃、張文
    源相牽連之前案被告田宇堃、張文源、林修平犯罪部分，業
    於111年7月14日辯論終結，有前案審判筆錄在卷可稽（前案
    卷第367頁）。從而，本件檢察官於第一審辯論終結後之追
    加起訴，於法即有未合，爰不經言詞辯論，逕為諭知不受理
    之判決。
四、依刑事訴訟法第303條第1款、第307條，判決如主文。
本案經檢察官黃秋婷追加起訴。
中　　華　　民　　國　　111 　年　　9 　　月　　15　　日
                  刑事第十庭  審判長法  官  陳培維
                                    法  官  陳怡珊
                                    法  官  鄭永彬
以上正本證明與原本無異。
如不服本判決應於收受判決後20日內向本院提出上訴書狀，並應
敘述具體理由；其未敘述上訴理由者，應於上訴期間屆滿後20日
內向本院補提理由書（均須按他造當事人之人數附繕本）「切勿
逕送上級法院」。
                                    書記官  吳欣叡
中　　華　　民　　國　　111 　年　　9 　　月　　15　　日
【附件】
臺灣臺中地方檢察署檢察官追加起訴書
                                    111年度偵字第10425號
                                    111年度偵字第21887號
　　被　　　告　田宇堃　男　28歲（民國00年0月00日生）
　　　　　　　　　　　　住○○市○○區○○路000巷0弄00號
　　　　　　　　　　　　國民身分證統一編號：Z000000000號
　　　　　　　　張文源　男　24歲（民國00年0月0日生）
　　　　　　　　　　　　住○○市○○區○○○路000○00號1
　　　　　　　　　　　　3樓
　　　　　　　　　　　　國民身分證統一編號：Z000000000號
上列被告等因詐欺等案件，業經偵查終結，認與本署110年度偵
字第36280號等案件（現由臺灣地方法院以111年度金訴字862號《
功股》審理中），有一人犯數罪及數人共犯一罪之相牽連案件關
係，應予追加起訴，茲敘述犯罪事實、證據並所犯法條如下：
　　　　　　　犯罪事實
一、田宇堃及或張文源（綽號「天才」）、林修平（另提起公訴
    ）與「狠角色」等人共同意圖為自己不法之所有，基於三人
    以上，詐欺取財及隱匿、持有他人犯罪所得之洗錢之犯意聯
    絡，由田宇堃、張文源及林修平於附表一編號1所示之時間
    ，張文源則另於附表一編號2所示之時間，至附表一所示之
    超商，收取如附表一所示之人，遭詐欺集團成員於附表一所
    示之時間，以附表一所示之手法，詐騙而於附表一所示之時
    間，寄送之附表一所示之金融帳戶，收取該包裹後，再放置
    於詐欺集團成員所指定之處所；林修平則另提供臺中銀行帳
    號000-000000000000號帳戶及中國信託帳戶予田宇堃（即附
    表二部分），供其等所屬之詐欺集團使用，嗣其等所屬之詐
    欺集團成員，以附表二所示之手法，先後詐騙如附表二所示
    之林哖樺等人，附表二所示林哖樺等人陷於錯誤，匯款如附
    表二所示之款項，入附表二所示之帳戶內。嗣經附表一、二
    所示之林哖樺等人察覺有異，報警處理後，循線查獲上情。
二、案經林哖樺、潘雅琳、蔡靜雯、辛曉萱分別訴由臺中市政府
    警察局豐原分局、新北市政府警察局新莊分局、基隆市警察
    局第二分局市政府、高雄市政府警察局左營分局報告偵辦。
　　　　　證據並所犯法條
一、證據與待證事實：
（一）111年度偵字第21887號即附表一編號1之部分（由111年度
      偵字第1398號簽分）
編號 證據方法　　　　　　　　 待證事實　　　　　　　 一 另案被告林修平於警詢時之供述 （111年度偵字第1398號偵卷第　89頁） 如附表一編號1所示之待證事實　 二 告訴人辛曉萱於警詢之證述  （111年度偵字第1398號第35-39頁） 如附表一編號1所示之待證事實　 三 通訊軟體對話翻拍相片 （111年度偵字第1398號第 　41-43頁） 如附表一編號1所示之待證事實　 四 7-11貨態查詢系統 （111年度偵字第1398號第 　49頁） 如附表一編號1所示之待證事實　 五 監視器翻拍相片 （111年度偵字第1398號第 　49頁） 如附表一編號1所示之待證事實　 六 本署110年度偵字第36280號等案件起訴書、全國刑案資料表 被告等前因詐欺等案件，經本署以110年度偵字第36280號等提起公訴，現由臺灣地方法院以111年度金訴字862號《功股》審理中。 

（二）111年度偵字第21887號即附表二之部分（由111年度偵字
      第35045號、第318號、第16857號簽分）
編號 證據方法　　　　　　　　 待證事實　　　　　　　 一 另案被告林修平於警詢時之供述 （111年度偵字第35045號偵卷第　84頁） 另案被告林修平供稱係將其如附表二所示之帳戶交予被告田宇堃。 二 告訴人林哖樺、潘雅琳、蔡靜雯於警詢之指訴  （110年度偵字第35045號第15-17頁、111年度偵字第318號第25-27頁、111年度偵字第16857號第57-62頁） 如附表二所示之待證事實　 三 內政部警政署反詐騙諮詢專線紀表 如附表二所示之待證事實　 四 銀行存摺翻拍相片、網路匯款交易明細表、交易明細表及開戶資料、存摺影本、客戶交易明細表。 如附表二所示之待證事實　 


（三）111偵字第10425號即附表一編號2之部分
編號 證據方法　　　　　　　　 待證事實　　　　　　　 一 被告張文源於警詢時之供述 （警卷第1-7頁） 如附表一編號2所示之待證事實 二 被害人吳萱恩於警詢中之供述 （警卷第21-23頁） 如附表一編號2所示之待證事實 三 7-11貨態查詢系統 （警卷第9頁） 如附表一編號2所示之待證事實 四 職務報告及監視器翻拍相片 （警卷第11-12頁）  （偵卷P1-5、45-47） 如附表一編號2所示之待證事實 
二、（一）核被告田宇堃所為，就附表一編號1、附表二部分，
    係犯刑法第339條之4第1項第2款、第3款之加重詐欺取財罪
    嫌及違反洗錢防制法第2條第1款、第2款之規定，而涉犯同
    法第14條第1項之洗錢罪嫌；（二）核被告張文源所為，就
    附表一編號1、2部分，係犯刑法第339條之4第1項第2款、第
    3款之加重詐欺取財罪嫌，及違反洗錢防制法第2條第1款、
    第2款之規定，而涉犯同法第14條第1項之洗錢罪嫌。被告田
    宇堃所為，就附表一編號1、附表二部分，係詐騙林哖樺、
    潘雅琳、蔡靜雯、辛曉萱，犯罪個別，應論以4次詐欺犯行
    。被告張文源就附表一編號1、2部分，係詐騙告訴人辛曉萱
    及被害人吳萱恩，犯罪個別，應論以2次詐欺犯行。被告田
    宇堃、張文源、另案被告林修平與真實姓名、年籍不詳之詐
    欺集團成員間，就附表一編號1部分，有犯意聯絡及行為分
    擔，請論以共同正犯；被告田宇堃、另案被告林修平與真實
    姓名、年籍不詳之詐欺集團成員間，就附表二部分，有犯意
    聯絡及行為分擔，請論以共同正犯；被告張文源與真實姓名
    、年籍不詳之詐欺集團成員間，就附表一編號2部分，有犯
    意聯絡及行為分擔，請論以共同正犯。被告田宇堃、張文源
    就加重詐欺罪及違反洗錢防制法罪，係以一行為觸犯前揭二
    罪名，為想像競合犯，請依刑法第55條之規定，從一重論以
    加重詐欺取財罪嫌。被告等2人犯罪所得之物，併請依刑法
    第38條之1第1項前段、第3項之規定，宣告沒收；並於全部
    或一部不能沒收或不宜執行沒收時，追徵其價額。
三、依刑事訴訟法第265條第1項追加起訴。
　　此　致
臺灣臺中地方法院
中　　華　　民　　國　 111　　年　　7 　　月　　27　　日
　　　　　　　　　　　　      檢察官  黃秋婷
本件正本證明與原本無異
中　　華　　民　　國　 111　　年　　8 　　月　　9 　　日
                              書記官  郭孟珈
附錄本案所犯法條全文
中華民國刑法第339條之4
犯第 339 條詐欺罪而有下列情形之一者，處 1 年以上 7 年以
下有期徒刑，得併科 1 百萬元以下罰金：
一、冒用政府機關或公務員名義犯之。
二、三人以上共同犯之。
三、以廣播電視、電子通訊、網際網路或其他媒體等傳播工具，
    對公眾散布而犯之。
前項之未遂犯罰之。

洗錢防制法第14條
有第二條各款所列洗錢行為者，處 7 年以下有期徒刑，併科新
臺幣 5 百萬元以下罰金。
前項之未遂犯罰之。
前二項情形，不得科以超過其特定犯罪所定最重本刑之刑。

附表一
編號 告訴人 施用詐術時間 施用詐術方法 寄送包裹時間 金融帳戶 取包裹時間 超商 領取人 1 辛曉萱 110年5月中旬某日  （參111年度偵字第1398號卷、第21887號） 透過LINE通訊軟體，佯稱：如需要從事家庭代工，需提供金融帳戶之提款卡等語 110年5月25日15時31分許 台新銀行帳戶：000-00000000000000 110年5月28日12時23分許 統一超三豐路門市（臺中市○○區○○路000號 林修平收取後，交予被告田宇堃、張文源 2 吳萱恩 110年3月10日  （參111年度偵字第10425號卷） 透過LINE通訊軟體，佯稱：應徵家庭代工，因無收押金，則需寄送金融帳戶之提款卡等語 110年3月10日5時46分許 1.臺灣中小企業銀行帳  號000-00000000000號 2.玉山銀  行帳號  ：000- 0000000000000號 110年3月13日14時6分許 統一超大峰門市（臺中市○○區○○路000號 張文源